臺灣雲林地方法院民事裁定　　　　　　　　95年度抗字第42號
抗　告　人　謝謝國際聯合律師事務所
代　表　人　乙○○
上列抗告人因與相對人台灣司普工業股份有限公司間支付命令事
件，對於中華民國95年9 月25日本院簡易庭95年度促字第6960號
裁定提起抗告，本院裁定如下：
    主  文
抗告駁回。
抗告費用由抗告人負擔。
    理  由
一、按「支付命令之聲請，應表明下列各款事項：一當事人及法
    定代理人。二請求之標的及其數量。三請求之原因事實。其
    有對待給付者，已履行之情形。四應發支付命令之陳述。五
    法院。」民事訴訟法第511 條定有明文，是法院於受理支付
    命令之聲請後，仍應依職權對債權人聲請狀所載事項，先就
    當事人能力、法定代理權、訴訟代理權有無欠缺、同一請求
    是否訴訟繫屬中、有無有既判力之判決或成立和解、調解存
    在等一般程序要件為調查；其次再就支付命令之聲請，是否
    符合民事訴訟法第508 條至第511 條之督促程序特別要件為
    調查；最後審查支付命令之聲請有無理由（參見吳明軒著「
    中國民事訴訟法」《下冊》民國89年9 月修訂5 版第1554頁
    ；陳榮宗、林慶苗合著「民事訴訟法」85年7 月初版第866
    頁），而非對於支付命令之聲請，全然不予審查。又按送達
    應於受送達人之住居所、事務所或營業所行之，民事訴訟法
    第136 條第1 項前段定有明文，是如非向應受送達人之處所
    為送達時，縱經其受僱人受領送達，亦不生送達之效力。再
    按發支付命令後，3 個月內不能送達於債務人者，其命令失
    其效力，民事訴訟法第515 條亦有明定。
二、抗告意旨略以：甲○○係東筦廣美車料有限公司（以下簡稱
    ：廣美公司）及相對人台灣司普工業股份有限公司（以下簡
    稱：司普公司）之經理人，有代司普公司為一切訴訟上行為
    之權，及收受送達之權利，然原審竟為實體審查，一方面認
    甲○○為司普公司之經理人，另方面卻又認甲○○非司普公
    司之法定代理人及其受僱人，無民事訴訟法第137 條第1 項
    收受送達之權利，而駁回抗告人發與確定證明書之聲請，其
    濫權為實體審查，已逾越權限。再原審另案95年度促字第16
    67號一案，既認甲○○為廣美公司之法定代理人之一，有權
    收受送達，並發與確定證明書，依既判力及爭點效之誠信原
    則，本件亦應受另案確定證明書之羈束。原裁定駁回抗告人
    之聲請，於法有違，爰求為廢棄原裁定，並命原審發與確定
    證明書等語。
三、經查：本件抗告人於原審之支付命令聲請狀，記載相對人為
    「台灣司普工業股份有限公司設雲林縣西螺鎮頂湳里1 鄰頂
    南31號之1 、兼代表人甲○○住同上」，有抗告人之支付命
    令聲請狀在卷可稽（見原審卷第1 頁），該案經原審於民國
    95年4 月21日核發支付命令後，原審為查明是否合法送達，
    乃於95年5 月2 日通知抗告人提出相對人司普公司之公司登
    記事項資料，然抗告人卻未提出，原審乃再於95年6 月9 日
    通知抗告人補正，詎抗告人竟仍未予補正，有原審各該通知
    函稿及送達證書在卷可憑（見原審卷第24、25、30頁）。嗣
    原審依職權調閱相對人司普公司之公司基本資料，查知司普
    公司登記之法定代理人為陳輝雄、公司所在地為「台中縣外
    埔鄉○○村○○路34號」，且該公司並無相關經理人之登記
    資料，有司普公司之「公司及分公司基本資料查詢」附卷可
    參（見原審卷第39頁），為此，原審乃就抗告人之聲請發與
    確定證明書一事，於95年6 月20日函覆略稱：本院查得司普
    公司之代表人為陳輝雄，甲○○並非該公司之代表人，且該
    公司所在地不在西螺鎮，在貴所未能證明甲○○得代表該公
    司以前，本院不能發給確定證明書，如貴所認該公司之法定
    代理人及事務所之記載有誤，可聲請裁定更正等語（見原審
    卷第54頁）。惟抗告人竟仍不予補正或聲請裁定更正，卻執
    印有「台灣司普工業股份有限公司副總經理甲○○、工廠地
    址：台中縣外埔鄉○○村○○路34號」之名片（見原審卷第
    36頁），謂甲○○亦為司普公司之法定代理人之一，而聲明
    異議。按經理人就所任之事務，視為有代理商號為原告或被
    告或其他一切訴訟行為之權，此觀民法第555 條之規定自明
    。此項規定於公司之經理人並未排斥適用，是公司經理人就
    其所任事務權限範圍內之事項，固有代表公司應訴之權限，
    惟如為訴訟標的之法律關係，非為其所任事務權限範圍內之
    事項，則無此權限。有最高法院83年度台抗字第74號裁定可
    循。本件抗告人聲請發支付命令，請求相對人司普公司給付
    委任律師之酬金美金136,354.52元及其法定遲延利息一案，
    觀之抗告人所提佐證司普公司委任其處理法律事務之民事委
    任書，其上亦記載相對人之法定代理人為陳輝雄，有該委任
    書在卷可參（見原審卷第9 、10頁），足認抗告人對於陳輝
    雄為司普公司之法定代理人一情，知之甚詳。抗告人雖提出
    印有「司普公司副總經理甲○○」之上開名片一紙，主張甲
    ○○亦為司普公司之法定代理人，然該名片僅單純表明甲○
    ○為司普公司之副總經理，至於甲○○於司普公司所任事務
    之權限範圍為何，則完全闕如，且遍觀全卷，抗告人亦未證
    明司普公司委任抗告人處理法律事務等事宜，係屬甲○○所
    任之事務。於此情形，原審就該程序要件於審查後，認相對
    人司普公司之法定代理權有欠缺，而命抗告人補正，並未逾
    越對支付命令聲請案件之審查權限。又，如上所述，司普公
    司之營業處所為台中縣外埔鄉○○村○○路34號，然抗告人
    卻於支付命令聲請狀內記載為「雲林縣西螺鎮頂湳里1 鄰頂
    南31號之1 」，以致原審向該地為送達（見原審卷第28頁）
    ，而嗣經原審通知抗告人補正，抗告人卻不予補正，是本件
    支付命令既向非屬司普公司之營業所為送達，與民事訴訟法
    第136 條所規定之應送達處所有違，自不生送達效力。再，
    本件支付命令係於95年4 月21日作成，距今已逾3 月，仍未
    送達於司普公司，依同法第515 條之規定，該支付命令已失
    其效力。準此，原審駁回抗告人發與確定證明書之聲請，於
    法並無不合。至於抗告人固另謂本院95年度促字第1667號一
    案，就抗告人以甲○○為廣美公司之法定代理人所核發之支
    付命令，既已發給確定證明書，本件亦應受其羈束一節，惟
    查，司普公司與廣美公司為不同之公司，其法定代理人自無
    當然相同之理；再者，確定證明書僅係法院針對個案，未經
    當事人之辯論，即本於職權在案件確定後所為之處分，與訴
    訟標的之法律關係，經法院裁判確定後所生之既判力；或法
    院於確定判決理由中，就訴訟標的以外當事人所主張之重要
    爭點，本於當事人辯論結果所為之判斷，於同一當事人就與
    該重要爭點有關所提起之他訴訟，不得再為相反主張之爭點
    效（最高法院95年度台上字第1972號判決參照），所指者為
    實體之法律關係，以及本於當事人辯論主義所為對訴訟標的
    以外爭點之判斷，全然不同，抗告人率爾援用，認本件應受
    他案確定證明書之羈束，洵屬無據。綜上，原裁定駁回抗告
    人發與確定證明書之聲請，經核並無違誤，抗告意旨指摘原
    裁定不當，求為廢棄，為無理由，應予駁回。（另抗告人於
    同一抗告狀內，雖就本院95年度促字第10586 號不發與確定
    證明書之函件，同時表明抗告，但因該件非屬本件移送抗告
    範圍，故自不在本裁定之裁判之內，併此敘明。）
四、據上論結，本件抗告為無理由，依民事訴訟法第495 條之1
    第1 項、第449條第1項、第95條、第78條，裁定如主文。
中　　華　　民　　國　　96　　年　　1 　　月　　10　　日
                  民事第二庭    審判長法  官  林秋火
                                      法  官  吳錦佳
                                      法  官  陳銘壎
以上為正本係照原本作成
如不服本裁定，僅得於收受本裁定正本送達後10日內，以適用法
規顯有錯誤為理由，向本院提出再抗告狀（須附繕本一份，並繳
納再抗告裁判費新台幣1,000 元），經本院許可後始可再抗告。
中　　華　　民　　國　　96　　年　　1 　　月　　10　　日
                                      書記官　王秀如
